# 母公司向子公司出租房产，采用公允价值计量，在合并层面的特殊调整问题

提问人：yumengshan 时间：2020-06-11 21:33:03
求助，请教陈版，母公司投资性房地产采用公允价值进行后续计量，有一处房产出租给子公司，在母公司单体层面确认公允价值变动收益时，对应确认了递延所得税负债，那么在合并层面要作为固定资产核算，需要冲回公允价值变动收益，那么在母公司单体报表层面确认的递延所得税负债需要一并冲回吗？我在合并的时候是冲回了，但是领导复核，说的是公司单体作为纳税个体，合并层面不应该冲回递延所得负债和所得税费用，仅冲回公允价值变动收益即可，那合并层面递延所得税负债就无对应的应纳税暂时性差异了。望回复。

回答人：chenyiwei
1 、与母公司个别报表层面确认的公允价值变动相关的递延所得税负债应冲回。
2 、在合并报表层面，该房产作为自用固定资产并计提折旧，但其折旧不会在母公司层面税前扣除，由此导致合并报表层面的资产账面价值低于其计税基础，由此形成可抵扣暂时性差异。对该项差异应在确保母公司有足够多应纳税所得额的前提下确认递延所得税资产。